臺灣臺北地方法院刑事附帶民事訴訟判決　96年度附民字第103號
原　　　告　丙○○
　　　　　　甲○○
被　　　告　乙○○
　　　　　　光華巴士公司
上列被告因業務過失傷害案件經原告提起附帶民事訴訟，本院判
決如下：
    主  文
原告之訴駁回。
   事  實
一、原告方面：
  (一)訴之聲明：
    1.被告應賠償原告新臺幣（下同）50萬元，並自起訴狀繕本
      送達翌日起至清償日止，按年息5%計算之利息。
    2.訴訟費用由被告負擔。
  (二)原告陳述略稱：被告乙○○係被告光華巴士公司之司機，被
    告乙○○於民國95年5月22日上午10時40分許，駕駛車牌號
    碼AH-516號、72號路線之光華巴士公車，沿臺北市大安區○
    ○○路○段內側車道由西往東方向行駛，行經該路3段100號
    前，因任意變換車道，超車蛇行，由內側車道撞及行駛於第
    二車道之由原告丙○○所騎乘附載原告甲○○之車牌號碼CJ
    Z-885號重型機車，使原告二人人車倒地，造成原告丙○○
    受有左手肘、肩及手多處挫傷及擦傷等傷害，原告甲○○受
    有右臀部、前胸挫傷等傷害，因認被告乙○○涉有刑法第
    284條第2項前段之業務過失傷害罪嫌，業經本院以96年度交
    易字第36號審理在案。本件車禍發生後，被告乙○○經路上
    其他車輛大鳴喇叭及行人大叫後，始停車查看，且被告乙○
    ○於肇事後並未安排救護事宜，即欲打發原告二人離開，事
    隔近年，原告傷痕仍清晰可見，原告因本件車禍在大客車輪
    下拖行，與機車一同翻滾，驚駭之情，至今猶無法釋懷，惡
    夢連連，為此請求被告乙○○及其僱用人光華巴士公司共同
    賠償原告二人50萬元。
  (三)證據：道路交通事故當事人登記聯單、診斷證明書、道路交
    通事故初步分析研判表、醫療收據、機車修理估價單、大安
    分局證人通知單。
二、被告方面：被告二人均未為任何聲明陳述或主張，亦未提出
    任何書狀。
    理  由
一、按提起附帶民事訴訟，應於刑事訴訟起訴後第二審辯論終結
    前為之，但在第一審辨論終結後，提起上訴前，不得提起；
    又法院認為原告之訴不合法或無理由者，應以判決駁回之。
    刑事訴訟法第488條、第502條第1項分別定有明文。
二、經查被告乙○○被訴業務過失傷害案件，業經本院於96年3
    月3日辯論終結，並定於同年3月19日宣判，有本院96年度交
    易字第36號刑事案件96年3月3日之審判筆錄可稽。原告遲至
    96年3月15日下午始具狀向本院提起本件附帶民事訴訟，有
    卷附之刑事附帶民事訴訟起訴狀原本之收文戳記足憑。揆諸
    前開規定，原告之訴顯不合法，應予駁回。
據上論斷，應依刑事訴訟法第502條第1項，判決如主文。
中　　華　　民　　國　　96　　年　　3 　　月　　22　　日
　　　　　　　　　刑事第十二庭  審判長法  官  李英豪
                                      法  官  張永宏
                                      法　官　陳慧萍
以上正本證明與原本無異。
對於本判決如不服非對刑事判決上訴時不得上訴並應於送達後10
日內，向本院提出上訴狀。
　　　　　　　　　　　　　　　　      書記官　何適熹
中　　華　　民　　國　　96　　年　　3 　　月　　22　　日
